【裁判字號】    99,訴,111
【裁判日期】    990407
【裁判案由】    毒品危害防制條例
【裁判全文】
臺灣基隆地方法院刑事判決               99年度訴字第111號
公  訴  人  臺灣基隆地方法院檢察署檢察官
被      告  乙○○
上列被告因違反毒品危害防制條例案件，經檢察官提起公訴（99
年度毒偵字第56號），被告為有罪陳述，本院合議庭乃裁定由受
命法官獨任以簡式審判程序進行審理，並判決如下：
    主  文
乙○○施用第一級毒品，累犯，處有期徒刑玖月。扣案之第一級
毒品海洛因壹包（驗餘淨重零點零玖貳公克）併同無從與之完全
析離之分裝袋壹只沒收銷燬之。
    事  實
一、乙○○前因施用毒品案件，先後2 次經裁定送觀察勒戒後，
    均認無繼續施用毒品之傾向，分由臺灣臺北地方法院檢察署
    檢察官及臺灣基隆地方法院檢察署檢察官各於民國87年10月
    13日、88年6 月9 日，分以87年度偵字第18992 號、88年度
    偵字第1198號為不起訴處分確定。復因施用毒品案件，經本
    院以90年度毒聲字第1673號裁定送強制戒治，並以90年度訴
    字第761 號判決判處有期徒刑7 月確定，後於91年7 月16日
    停止戒治付保護管束（於92年2 月25日保護管束期滿執行完
    畢）；又因施用毒品案件，經本院以92年度訴字第169 號判
    決判處有期徒刑7 月確定，與前案之有期徒刑7 月接續執行
    ，而於93年3 月30日假釋出監，嗣於93年7 月7 日假釋期滿
    未經撤銷假釋，未執行之刑以已執行論，而視為執行完畢。
    另因施用毒品案件，經本院先後以94年度訴字第256 號、94
    年度訴字第713 號判決分別判處有期徒刑10月、8 月確定（
    後經本院以94年度聲字第1042號裁定應執行有期徒刑1 年5
    月），迄於95年12月12日執行完畢。
二、詎其猶不思戒除毒癮，基於施用第一級毒品海洛因之犯意，
    於99年1 月5 日23時許，在基隆市○○區○○路19巷8 之4
    號住處，以將第一級毒品海洛因置入注射針筒再持以施打，
    藉以施用第一級毒品海洛因1 次。嗣於99年1 月6 日14時30
    分許，因形跡可疑，遭警在基隆市○○區○○街與福三街口
    盤查，當場扣得第一級毒品海洛因1 包（驗餘淨重0.092 公
    克），經警採尿送驗，結果呈嗎啡陽性反應，始悉上情。
三、案經基隆市警察局第二分局報請臺灣基隆地方法院檢察署檢
    察官偵查起訴。
    理  由
壹、程序事項
    本案被告所犯者非為死刑、無期徒刑、最輕本刑為3 年以上
    有期徒刑之罪或高等法院管轄之第一審案件，其於準備程序
    進行中，先就被訴事實為有罪之陳述，經告知其簡式審判程
    序之旨，並聽取公訴人、被告之意見後，本院業已依刑事訴
    訟法第273 條之1 第1 項規定，裁定由受命法官獨任以簡式
    審判程序進行本案之審理。
貳、實體事項
一、上揭事實，業據被告於偵查及本院審理時坦承在卷，並有被
    告所有之第一級毒品海洛因1 包扣案暨交通部民用航空局航
    空醫務中心99年2 月3 日航藥鑑字第0990536 號毒品鑑定書
    1 紙在卷足佐。而被告為警查獲所採集之尿液檢體，經送請
    臺灣尖端先進生技醫藥股份有限公司以氣相層析質譜儀法為
    確認檢驗之結果，呈嗎啡（海洛因代謝後尿液檢出成份）陽
    性反應，此有該公司出具之濫用藥物檢驗報告1 份，暨足與
    上開檢驗報告相對應之尿液檢體對照表1 件在卷可憑，從而
    ，被告於本院審理時之自白，與事實相符，足以採信。再者
    ，被告前因施用毒品案件，經裁定送觀察、勒戒後，因無繼
    續施用毒品之傾向，由檢察官為不起訴處分，嗣於觀察勒戒
    執行完畢釋放5 年內多次再犯施用毒品罪，經法院判處如事
    實欄一所示有期徒刑等情，有臺灣高等法院被告前案紀錄表
    在卷可稽。被告既曾於「五年內再犯」，且經法院判處罪刑
    確定，竟又再次於如事實欄二所示之時間，施用第一級毒品
    ，即非屬毒品危害防制條例第20條第3 項所定「五年後再犯
    」之情形，從而，檢察官依法逕行起訴，於法要無不合。綜
    上所陳，本案事證明確，被告施用第一級毒品犯行，洵堪認
    定，應依法論科。
二、查海洛因係毒品危害防制條例所列管之第一級毒品，此為該
    條例第2 條第2 項第1 款所明定。核被告所為，係犯毒品危
    害防制條例第10條第1 項之施用第一級毒品罪。被告持有第
    一級毒品以供施用，其持有之低度行為應為施用之高度行為
    所吸收，不另論罪。被告曾有如前所述之犯罪科刑及刑之執
    行情形，此有臺灣高等法院被告前案紀錄表在卷可稽，其於
    有期徒刑執行完畢後，5 年內故意再犯本件最重本刑有期徒
    刑之罪，為累犯，應依刑法第47條第1 項規定論以累犯，並
    依法加重其刑。爰審酌被告犯罪之動機、曾有多次施用毒品
    之前科仍不知戒除，惟犯罪後坦承犯行，且所犯之施用毒品
    犯行乃戕害自己身心健康，並未危及他人暨檢察官求處有期
    徒刑9 月妥適等一切情狀，量處如主文所示之刑。扣案之第
    一級毒品海洛因1 包（驗餘淨重0.092 公克）併同難以完全
    析離之外包裝袋1 只，為查獲之毒品，並據檢查官聲請宣告
    沒收銷燬，爰依毒品危害防制條例第18條第1 項前段之規定
    宣告沒收銷燬。
據上論斷，應依刑事訴訟法第273 條之1 第1 項、第299 條第1
項前段，毒品危害防制條例第10條第1 項、第18條第1 項前段，
刑法第11條前段、第47項第1 項，判決如主文。
本案經檢察官甲○○到庭執行職務。
中    華    民    國    99    年    4     月    7     日
                  刑事第二庭法  官  黃梅淑
以上正本證明與原本無異。
如不服本判決應於收受送達後10日內向本院提出上訴書狀，並應
敘述具體理由；其未敘述上訴理由者，應於上訴期間屆滿後20日
內向本院補提理由書(均須按他造當事人之人數附繕本)「切勿逕
送上級法院」。
中    華    民    國    99    年    4     月    7     日
                            書記官  丁妍君
附錄論罪法條：
毒品危害防制條例第10條第1 項
施用第一級毒品者，處6 月以上5 年以下有期徒刑。

司法院資訊處製作；財團法人民間司法改革基金會備份。
